【裁判字號】    92,易,839
【裁判日期】    920808
【裁判案由】    竊盜
【裁判全文】
臺灣臺南地方法院刑事判決                          九十二年度易字第八三九號
    公  訴  人  臺灣臺南地方法院檢察署檢察官
    被      告  丙○○
右列被告因竊盜案件，經檢察官提起公訴（九十二年度偵字第五○○三號、九十二度
偵字第五六四七號），本院判決如左：
    主      文
丙○○連續毀越門扇竊盜，處有期徒刑柒月。
    事      實
一、丙○○於民國（下同）九十二年二月七日下午三時許，基於意圖為自己不法所有
    之概括犯意，在臺南縣麻豆鎮磚井里三鄰十八號王再品住處，乘該處大門未上鎖
    之際，侵入該住宅（侵入住宅部分未據告訴），並於房間之桌上竊取新臺幣（下
    同）五百元得手後，離開現場，因其行動電話遺落現場，嗣經警查獲，猶不知悔
    改，復承前概括犯意，又於九十二年四月一日上午十時許，在臺南縣麻豆鎮南勢
    里南勢四十八號乙○○住處，撿拾路旁之磚頭擊破該處大門之玻璃，再伸手入內
    開啟該喇鎖，進入屋內，於房間衣櫃內竊取五十元硬幣，繼而在客廳翻找其他財
    物之際，為屋主發現，被告立即騎車逃離現場，當場被記下車牌，經警循線查獲
    上情。
二、案經臺南縣警察局麻豆分局報告臺灣臺南地方法院檢察署檢察官偵查起訴。
    理      由
一、查被告丙○○對於右揭時、地連續竊取他人財物之事實迭自警訊、偵查以迄本院
    審理時均坦承不諱，其於本院審理時供稱：「（有無在九十二年四月一日的時候
    在臺南縣麻豆鎮南勢里南勢四十八號乙○○的住處，以磚頭擊破該處大門之玻璃
    ，再伸手入內開啟喇叭鎖進入屋內，在房間衣櫃內竊取五十元硬幣？）是的，我
    只有偷五十元」，「（是否有在九十二年二月七日下午三時許的時候，在臺南縣
    麻豆鎮磚井里三鄰十八號王再品的住處，乘該處大門沒有上鎖，侵入該住宅，然
    後在房間的桌上竊取新台幣五百元？）是的」等語明確（見本院卷九十二年七月
    四日訊問筆錄），足證被告主觀上確有基於意圖為自己不法所有之概括犯意，連
    續破壞他人對上開財物之支配持有關係並建立自己之支配持有關係之行為，至為
    明灼；且被告上開自白，與證人乙○○於警訊所證述：「我回家時發現我家門口
    停放了一部機車車號是ＵＷＱ─０七九號輕機車，該機車並不是我家的，我由窗
    口向屋內看發現一名年輕男子正在我家客廳竊取我同居人甲○○提包內的物品，
    我大聲問他做什麼，該男子即奪門而出」，「（竊賊丙○○是由何處以何種方式
    侵入竊盜？）他是由前門以磚塊打破玻璃進入行竊的」等語大致相符（見臺南縣
    警察局麻豆分局麻警刑字第００九二０００四八五四號偵查卷第三頁反面），亦
    與證人甲○○所於警訊中所證述：「（你有何物品被竊？）我的手提包內有四、
    五十元的硬幣被竊走」等語（臺南縣警察局麻豆分局麻警刑字第００九二０００
    四八五四號偵查卷第九頁反面）；證人王再品於警訊所證述：「（你家中於何時
    失竊？）九十二年三月七下午二十時四十五分許才發現住宅失竊」，「（你家中
    經清點後有無失竊財物？）約新台幣伍佰元左右」，「（損失財物是放置何處？
    為何當時發現遭竊沒有查覺失竊財物？）是放在房間桌上的塑膠桌墊下，當時一
    時疏忽沒有注意到平時順手將零錢的放置處」等語均互核一致（見臺南縣警察局
    麻豆分局00000000000號偵查卷第七頁、第八頁），此外，復有照片
    七幀、照片五幀分別附卷可佐，足證被告確有於前揭時、地連續竊取他人財物無
    誤。綜上各情相互酌參，本件事證明確，被告丙○○之上開自白經核與事實相符
    ，堪可採信，其犯行均堪以認定。
二、核被告丙○○意圖為自己不法之所有，而竊取他人之財物，所為係犯刑法第三百
    二十條第一項、第三百二十一條第一項第二款之竊盜罪。被告前後二次犯行，時
    間緊接，方法相同，觸犯構成要件相同之罪名，顯係基於概括犯意為之，應依刑
    法第五十六條之定，論以刑法第三百二十一條第一項第二款之罪，並加重其刑。
    爰審酌被告犯罪之動機、目的係貪圖不法利益，然被告所使用之手段非重，所生
    對被害人乙○○之損失頗輕，僅有五十元之損失，而被害人王再品之部分，亦僅
    損失五百元，且佐以被告犯罪後態度確屬良好，坦認犯行等一切情狀，量處如主
    文之刑，以資懲儆。
據上論斷，應依刑事訴訟法第二百九十九條第一項前段，刑法第五十六條、第三百二
十一條第一項第二款，判決如主文。
本案經檢察官陳建弘到庭執行職務
中      華      民      國      九十二      年    八    月      八      日
                                  臺灣臺南地方法院刑事第六庭
                                        審判長法  官  黃光進
                                              法  官  蔡奇秀
                                              法  官  黃翰義
右正本證明與原本無異。
如不服本判決，應於判決送達後十日內，向本院提出上訴狀。
              書記官
中      華      民      國      九十二      年    八    月      八      日
附錄本案論罪科刑法條：
中華民國刑法第三百二十條(普通竊盜罪)
意圖為自己或第三人不法之所有，而竊取他人之動產者，為竊盜罪，處五年以下有期
徒刑、拘役或五百元以下罰金。
中華民國刑法第三百二十一條
犯竊盜罪而有左列情形之一者，處六月以上、五年以下有期徒刑：
一  於夜間侵入住宅或有人居住之建築物、船艦或隱匿其內而犯之者。
二  毀越門扇、牆垣或其他安全設備而犯之者。
三  攜帶兇器而犯之者。
四  結夥三人以上而犯之者。
五  乘火災、水災或其他災害之際而犯之者。
六  在車站或埠頭而犯之者。
前項之未遂犯罰之。


司法院資訊處製作；財團法人民間司法改革基金會備份。
